【裁判字號】    99,訴,808
【裁判日期】    991129
【裁判案由】    違反毒品危害防制條例
【裁判全文】
臺灣雲林地方法院協商程序宣示判決筆錄
公  訴  人  臺灣雲林地方法院檢察署檢察官
被      告  蘇信聰
指定辯護人  本院公設辯護人許俊雄
上列被告因違反毒品危害防制條例案件，經檢察官提起公訴（99
年度毒偵字第1438號），並聲請本院改依協商程序而為判決，本
院認為適當，同意由受命法官獨任進行協商判決程序，於中華民
國99年11月29日下午2 時35分整在本院第一法庭宣示判決，以代
判決書，出席職員如下：
    法  官  鍾世芬
    書記官  王雪招
    通  譯  林家君
法官起立朗讀判決主文、犯罪事實要旨、處罰條文並告知上訴限
制、期間及提出上訴狀之法院，且諭知記載其內容：
一、主文：
    蘇信聰施用第二級毒品，累犯，處有期徒刑陸月，扣案之塑
    膠鏟管貳支沒收；又施用第一級毒品，累犯，處有期徒刑玖
    月，扣案之第一級毒品海洛因肆包（含包裝袋肆只，驗餘淨
    重共計壹點貳參公克）沒收銷燬，扣案之塑膠鏟管貳支、殘
    渣袋貳個，均沒收。應執行有期徒刑拾壹月，扣案之第一級
    毒品海洛因肆包（含包裝袋肆只，驗餘淨重共計壹點貳參公
    克）沒收銷燬，扣案之塑膠鏟管貳支、殘渣袋貳個，均沒收
    。
二、犯罪事實要旨：
    蘇信聰前因施用第二級毒品，經先後2 次觀察、勒戒後，均
    認無繼續施用毒品傾向，由臺灣板橋地方法院檢察署（下稱
    板橋地檢署）檢察官及臺灣雲林地方法院檢察署檢察官分別
    於民國87年11月9日、88年11月8日，各以88年度偵字第1966
    4 號及88年度偵緝字第222 號不起訴處分確定；復於88年間
    ，因施用毒品案件，經臺灣板橋地方法院（下稱板橋地院）
    於88年12月16日，以88年度毒聲字第8013號裁定令入戒治處
    所施以強制戒治1 年，嗣經停止戒治及撤銷停止戒治，於90
    年7 月25日執行完畢釋放出所；所涉刑責部分，則由板橋地
    檢署以88年度毒偵字第3409號聲請簡易判決處刑，經板橋地
    院於89年5 月29日，以89年度板簡字第428 號判決判處有期
    徒刑6月確定，於90年7 月25日入監執行，嗣於91年1月24日
    執行完畢出監；復於93年間，因連續施用第一級、第二級毒
    品案件，經板橋地院於93年12月17日，以93年度訴字第1928
    號判決分別判處有期徒刑8月、4月，並定應執行刑為有期徒
    刑10月，嗣蘇信聰就其中連續施用第一級毒品之罪刑提起上
    訴，經臺灣高等法院於94年3月11日，以94年上訴字第191號
    判決，撤銷原判決關於施用第一級毒品及定應執行刑部分，
    改判有期徒刑10月，並先後於94年1 月3 日、94年4 月11日
    確定；再於96年間，因轉讓禁藥案件，經板橋地院於96年10
    月11日，以94年度訴字第1782號判決判處有期徒刑 1年確定
    ；復因減刑條例實施，前開3罪，分別減為有期徒刑2 月、5
    月及6 月，並經定應執行刑為有期徒刑11月確定（下稱甲案
    ）；又於95年間，因贓物案件，經板橋地院於95年11月6 日
    ，以95年度易字第1041號判決判處有期徒刑4 月確定；復於
    94年間，因施用毒品案件，經板橋地院於94年12月29日，以
    94年度訴字第2257號判決分別判處有期徒刑1 年、7 月，並
    定應執行刑為有期徒刑1 年5 月，嗣檢察官提起上訴，經臺
    灣高等法院於95年4 月24日，以95年度上訴字第665 號判決
    判處有期徒刑1 年2 月、9 月，並定應執行刑為有期徒刑1
    年7 月確定；另於95年間，因違反動產擔保交易法案件，經
    板橋地院於95年9 月29日，以95年度簡字第5341號判決判處
    有期徒刑4 月，經撤回上訴後確定；前開3 案，經板橋地院
    於96年3 月21日，以96年度聲字第435 號裁定分別減刑並定
    應執行刑為有期徒刑2 年2 月確定，並與甲案接續執行，於
    94年12月16日入監執行，並於96年8 月31日縮刑期滿執行完
    畢。詎其仍未戒除其毒癮，於前開觀察、勒戒處分執行完畢
    釋放5 年內再犯施用毒品案件，並經法院判處罪刑確定後，
    復基於施用第二級毒品甲基安非他命之犯意，於99年10月14
    日晚上11時許，在其位於雲林縣北港鎮扶朝83之18號住處內
    ，以將第二級毒品甲基安非他命置於玻璃球內，再點火燒烤
    吸食煙霧之方式，施用第二級毒品甲基安非他命1次。其又
    基於施用第一級毒品海洛因之犯意，於99年10月15日凌晨0
    時40分許，在其所有停放在雲林縣北港鎮○○路北港國中旁
    車號8201-HQ號自用小客車內，以將第一級毒品海洛因摻入
    香煙內，再點火吸食煙霧之方式，施用第一級毒品海洛因1
    次。嗣於99年10月15日凌晨1時50分許，為警於雲林縣北港
    鎮○○路與大同路口查獲，並扣得其所有供己施用之海洛因
    4小包（含包裝袋4只，驗餘淨重共計1.23公克）、塑膠鏟管
    2支及海洛因殘渣袋2個。警方徵得蘇信聰同意採其尿液送驗
    ，結果呈安非他命、甲基安非他命、可待因及嗎啡陽性反應
    ，始知上情。
三、處罰條文：毒品危害防制條例第10條第1 項、第2 項、第18
    條第1 項前段，刑法第11條、第47條第1 項、第38條第1 項
    2 款、第51條第5 款。
四、協商判決原則上不得上訴。但有刑事訴訟法第455 條之4 第
    1 項第1 款「於本訊問程序終結前，被告撤銷協商合意或檢
    察官撤回協商聲請者」；第2 款「被告協商之意思非出於自
    由意志者」；第4 款「被告所犯之罪非第455 條之2 第1 項
    所定得以協商判決者」；第6 款「被告有其他較重之裁判上
    一罪之犯罪事實者」；第7 款「法院認應諭知免刑或免訴、
    不受理者」情形之一，或協商判決違反同條第2 項「法院應
    於協商合意範圍內為判決；法院為協商判決所科之刑，以宣
    告緩刑或2 年以下有期徒刑、拘役或罰金為限」等規定者（
    以上均簡稱但書情形）外，不在此限（即有但書情形，依法
    仍得上訴）。
五、本件如有上述但書情形，且不服本判決時，得自收受判決送
    達之日起10日內，向本院提出上訴狀（須附繕本），上訴於
    第二審法院。
六、依據刑事訴訟法第455 條之9 之規定，作成本宣示判決筆錄
    ，以代判決書。
中    華    民    國    99    年    11    月    29    日
                  臺灣雲林地方法院刑事第七庭
                            法  官  鍾世芬
以上正本證明與原本無異。
                            書記官  王雪招
中    華    民    國    99    年    11    月    29    日
附錄本件論罪科刑法條全文：
毒品危害防制條例第10條
施用第一級毒品者，處 6 月以上 5 年以下有期徒刑。
施用第二級毒品者，處 3 年以下有期徒刑。

司法院資訊處製作；財團法人民間司法改革基金會備份。
